最  高  行  政  法  院  裁  定
111年度聲再字第62號
聲  請  人  盧輝煌                                     

上列聲請人因與相對人內政部警政署間有關懲戒事務事件，對於
中華民國110年1月29日本院109年度聲再字第894號裁定，聲請再
審，本院裁定如下：
　　主  文
再審之聲請駁回。
再審訴訟費用由聲請人負擔。
　　理  由
一、按「（第4項）再審之訴自判決確定時起，如已逾5年者，不
    得提起。但以第273條第1項第5款、第6款或第12款情形為再
    審之理由者，不在此限。（第5項）對於再審確定判決不服
    ，復提起再審之訴者，前項所定期間，自原判決確定時起算
    。但再審之訴有理由者，自該再審判決確定時起算。」行政
    訴訟法第276條第4項、第5項分別定有明文，此等規定依同
    法第283條，於對確定裁定聲請再審準用之。又對於確定裁
    定聲請再審，應依行政訴訟法第283條準用第277條第1項第4
    款之規定表明再審理由，此為必須具備之程式。所謂表明再
    審理由，必須指明確定裁定有如何合於再審事由之具體情事
    ，始為相當。倘僅泛言有何條款之再審事由，而無具體情事
    者，尚難謂已合法表明再審理由。如未表明再審理由，法院
    無庸命其補正。
二、本件聲請人因有關懲戒事務事件，提起行政訴訟，經本院89
    年度裁字第310號裁定（下稱本院89年裁定）駁回後，曾先
    後多次聲請再審，均經本院各裁定駁回在案。茲聲請人復對
    最近一次之本院109年度聲再字第894號再審確定裁定（下稱
    原確定裁定）以有行政訴訟法第273條事由聲請再審。惟查
    ：本院89年裁定係於民國89年3月9日確定，有本院索引卡可
    稽。聲請人於110年2月17日本於行政訴訟法第273條第1項第
    1款之事由為本件再審聲請部分，距本院89年裁定確定時，
    已逾5年，依前開規定，顯不合法。另聲請人本於行政訴訟
    法第273條第1項第12款事由聲請再審部分，無非係對前訴訟
    程序之爭執事項為不服之指摘，而對原確定裁定以其再審聲
    請有未具體指摘之不合法情事予以駁回之內容，究有如何合
    於行政訴訟法第273條第1項第12款所定再審事由之具體情事
    ，則未據敘明，依前開規定及說明，其此部分再審聲請亦不
    合法。是聲請人本件再審聲請應予駁回。
三、據上論結，本件聲請為不合法。依行政訴訟法第283條、第
　　278條第1項、第104條、民事訴訟法第95條、第78條，裁定
    如主文。
中　　華　　民　　國　　111 　年　　4 　　月　　28　　日
                    最高行政法院第三庭
                        審判長法官  胡  方  新
　　　　　　　　　　　　      法官  林  玫  君
                              法官　曹  瑞  卿
　　　　　　　　　　　　　　　法官　林  惠  瑜
                              法官　蕭  惠  芳

以  上  正  本  證  明  與  原  本  無  異
中　　華　　民　　國　　111 　年　　4 　　月　　28　　日
　　　　　　　　　　　　　　　書記官　高  玉  潔